臺灣臺中地方法院刑事判決　　　　　　　　　　　　九十三年度訴字第二四六九號
　　公　訴　人　臺灣臺中地方法院檢察署檢察官
　　被　　　告　戊○○
　　被　　　告　己○○
右列被告因搶奪等案件，經檢察官提起公訴（九十三年度偵字第一四九八四號）及函
程序審理，判決如左：
    主      文
戊○○、己○○共同連續意圖為自己不法之所有，而搶奪他人之動產，各處有期徒刑
拾月。
附表貳所示讓渡書上偽造之「胡少凱」及附表參所示讓渡書上偽造之「陳思茹」署押
（含指印），均沒收之。
    事實及理由
一、戊○○及己○○共同基於意圖為自己不法所有之犯意聯絡，於民國（下同）九十
    三年八月二十六日十七時許，在台中市○○○○街九十九號前，以自備之鑰匙（
    未扣案）竊取陳儀沛所有之ＳＺＦ─三五六號機車一部，二人復共同基於意圖為
    自己不法所有之概括犯意聯絡，自九十三年五月六日起至同年八月二十六日止，
    連續由己○○騎其母所有之機車或前開所竊之機車搭載戊○○，由戊○○趁丁○○等人不及抗拒之際，下手行搶丁○○等人之財物（犯罪時間、地點、被害人及
    所得財物均詳如附表一所示），搶得之現金即朋分花用殆盡，手機則由戊○○及
    己○○分別於附表二、三所示之時間，分持至設在台中市○○路一九０之一號之
    行動派優良手機小舖及台中市○○路○段二一七號之鑫鋒通訊行，為免身分暴露
    ，戊○○於附表二所示讓渡書上偽造「胡少凱」之署押（含指印）後，己○○則
    於附表三所示讓渡書上，偽造「陳思茹」之署押（含指印）後，再持之行使予張
    明輝及黃若蓁，藉以出售手機得款花用，足以生損害於胡少凱、陳思茹、張明輝
    及黃若蓁等人。嗣於九十三年八月二十六日十七時三十分許，戊○○及己○○二
    人行搶乙○○之財物得手後，為乙○○報警並騎車追逐，當場查獲己○○，戊○○則趁機逃逸，至當日二十時三十分許經警追緝策動下，戊○○才到案，而戊○○於行搶甲○○時，因甲○○曾與戊○○拉扯一包塑膠袋，經採集該塑膠袋上之
    指紋鑑定結果，確與戊○○之指紋相符而獲悉上情。
二、右揭事實業據被告二人於本院審理時供承不諱，且彼此供述相符，核與附表一所
    示之被害人指訴情節相符，且被害人甲○○遭被告戊○○行搶時，與戊○○拉扯
    之塑膠袋，經採集可供比對之指紋六枚送鑑結果，與戊○○之指紋相符，有內政
    部警政署刑事警察局九十三年九月十日刑紋字第０九三０一八三一四五號鑑驗書
    附卷可稽，此外，復有贓物認領收據、附表二、三所示之讓渡書影本等在卷可證
    ，足徵被告二人之自白與事實相符，本件事證明確，被告二人之犯行堪以認定。
三、被告戊○○於附表二偽造「胡少凱」署押之行為，及被告己○○於附表三偽造「
    陳思茹」署押之行為，各係其偽造私文書之部分行為，又偽造私文書之低度行為
    應各為行使私文書之高度行為所吸收，均不另論罪。被告二人先後多次搶奪及行
    使偽造私文書之犯行，均時間緊接，犯罪構成要件相同，顯係各基於概括犯意反
    覆為之，均為連續犯，應各依法論以一罪，並均加重其刑。被告二人就竊盜及連
    續搶奪之犯行，有犯意之聯絡及行為之分擔，為共同正犯。再被告二人所犯竊盜
    、連續搶奪及連續行使偽造私文書三罪間，有方法結果之牽連關係，應從一重之
    連續搶奪罪論處。
四、公訴人就被告己○○於九十三年九月六日在台中市○○街五十二巷六號四樓，竊
    取其弟陳國慈所有之電腦主機一台之犯行，雖未據起訴，惟此與前開起訴經本院
    判處有罪之竊盜部分有裁判上一罪之連續犯關係，為起訴效力所及，本院自得併
    予審理，然告訴人陳國慈業於九十三年十一月二十四日具狀撤回告訴，被告己○○此部分所為，係犯刑法第三百二十四條之親屬間竊盜罪，為告訴乃論之罪，既
    經告訴人具狀撤回告訴，本應依法為不受理判決，惟此與前開起訴經本院判處有
    罪之竊盜部分有裁判上一罪之連續犯關係，爰不另為不受理之諭知，併此敘明。
五、附表二所示讓渡書上偽造之「胡少凱」署押及附表三所示讓渡書上偽造之「陳思
    茹」署押，應依刑法第二百十九條之規定宣告沒收。另被告二人行竊ＳＺＦ─三
    五六號機車之鑰匙，係被告戊○○所有供犯罪所用之物，業據被告二人供明在卷
    ，惟未扣案，且被告己○○供稱業已丟棄，亦無證據足資證明該行竊用之鑰匙尚
    未滅失，為免日後執行之困難，爰不併予宣告沒收。
六、依刑事訴訟法第二百七十三條之一第一項、第二百九十九條第一項前段、第三百
    十條之二、第四百五十四條，刑法二十八條、第五十六條、第二百十條、第二百
    十六條、第三百二十條第一項、第三百二十五條第一項、第二百十九條，罰金罰
    鍰提高標準條例第一條前段，判決如主文。
七、自本判決送達之日起十日內，得提起上訴。
本案經檢察官丙○○到庭執行職務
中      華      民      國      九十三      年      十二    月    六    日
                                        法  官 林慧英
右正本證明與原本無異。
如不服本判決，應於判決送達後十日內向本院提出上訴狀，上訴於臺灣高等法院臺中
分院( 須附繕本 )。
                                        書記官
中      華      民      國      九十三      年      十二    月    六    日
附表二：
編號    時    間    地               點    偽造之署押
 一     93.05.18    台中市○○路190-1號    胡少凱二枚
                    行動派優良手機服務    （含指印一枚）
                    小舖（張明輝）
 二     93.05.24    同               右    胡少凱三枚
                                          （含指印二枚）
 三     93.05.29    同               右    胡少凱二枚
                                          （含指印二枚）
 四     93.07.05    台中市○○路○段217    胡少凱二枚
                    號鑫鋒通訊行（黃若蓁  （含指印二枚）
                    ）
附表三
編號    時    間    地               點    偽造之署押
 一     93.06.11    台中市○○路○段217    陳思茹二枚
                    號鑫鋒通訊行（黃若蓁  （含指印二枚）
 二     93.06.23    台中市○○路190-1號    陳思茹二枚
                    行動派優良手機服務    （含指印二枚）
                    小舖（張明輝）
 三    93.06.27     同               右    陳思茹二枚
                                         （含指印二枚）
 四    93.07.06     同               右    陳思茹二枚
                                         （含指印三枚）
 五    93.08.03     同               右    陳思茹二枚
                                         （含指印三枚）
 六    93.08.14     同               右    陳思茹二枚
                                         （含指印二枚）
 七    93.08.20     同               右    陳思茹二枚
                                         （含指印二枚）
附錄論罪科刑法條
刑法第二百十條
偽造、變造私文書，足以生損害於公眾或他人者，處五年以下有期徒刑。
刑法第二百十六條
行使第二百十條至第二百十五條之文書者，依偽造、變造文書或登載不實事項或使登
載不實事項之規定處斷。
刑法第三百二十條第一項
意圖為自己或第三人不法之所有，而竊取他人之動產者，為竊盜罪，處五年以下有期
徒刑、拘役或五百元以下罰金。
刑法第三百二十五條第一項
意圖為自己或第三人不法之所有，而搶奪他人之動產者，處六月以上五年以下有期徒
刑。
